

# **Gerind Tershana**

Nationality: Albanian Date of birth: 05/01/2002 Gender: Male

C Phone number: (+355) 697470970 Email address: gerindt@outlook.com

O Home: Rr. Mahmut Fortuzi 60, 1015 Tirane (Albania)

## **ABOUT ME**

Unë jam një student me përvojë në Inxhinieri Softuerësh me një themel të fortë në shkencat kompjuterike dhe një pasion për zhvillimin e uebit. Aktualisht ndjek një diplomë Bachelor në Shkenca Kompjuterike, e specializuar në inxhinieri softuerike. Jam i aftë në gjuhë të ndryshme programimi, duke përfshirë Node.js dhe React, me një portofol të larmishëm të projekteve të zhvillimit të uebit. I përkushtuar për të ofruar zgjidhje efikase dhe miqësore për përdoruesit, duke vazhduar me trendet më të fundit të industrisë. Unë lulëzoj në mjedise bashkëpunuese dhe më pëlqen të përballem me sfida komplekse, prandaj mendoj se do të jem një aset për kompaninë tuaj.

#### **WORK EXPERIENCE**

#### Web Developer

Rift Drop - Freelancer [ 01/09/2022 - Current ]

City: Tirane
Country: Albania

Unë u kontraktova për të krijuar një faqe interneti bazuar në lojën League of Legends që përmban interaktivitetin e përdoruesve përmes mesazheve,lojëra dhe komunitete. Teknologjitë kryesore të përdorura në këtë sistem ishin Node.js me Express.js dhe sockets për të arritur lidhje konstante midis user-ve dhe një frontend ReactJS me bibliotekën MUI që e mbështet atë. Sistemi arrin një lidhje në kohë reale midis të gjithëve përdorues, edhe në lojërat me shumë lojtarë ku gjërat bëhen më të ndërlikuara. Fitimi i parave është bërë duke përdorur crypto hot wallets, me opsioni në të ardhmen për të shtuar fitimin normal të parave me anë të perdorimit të kartës së kreditit.

# **Junior Web Developer**

Black Box [ 23/08/2023 - 13/10/2023 ]

City: Tirane Country: Albania

Kam punuar me projekte të shumta që përbëhen nga një grumbull teknologjie prej:

- -Next.js (typescript dhe tailwind)
- -Node.js
- -Postgres db
- -AWS deployment

Detyra ime kryesore u dha në JIRA me një qasje të koordinuar për zgjidhjen e problemeve dhe mirëmbajtjen e kodit. Ishte e rëndësishme të ketë një kod të optimizuar dhe të ketë një mbulim të qartë testimi për çdo detyrë të përfunduar. Shumica e detyrave ishin në një qasje fullstack dhe më duhej të punoja me Node.js dhe Next.js, kështu që u njoha edhe më shumë me secilën teknologji.

# **Programming Teacher**

Albania ICT Academy [ 01/03/2022 - 01/09/2023 ]

City: Tirana
Country: Albania

Unë kisha për detyrë të krijoj një orar kursesh dhe planprogram për lëndë të ndryshme të lidhura me programimin si:

- -Python
- -C++
- -Bazat e zhvillimit të uebit
- -React dhe React Native
- -Arkitekturë Kompjuterike

Këto lëndë u zhvilluan për grupmosha të ndryshme, nga 8 deri në 18 vjeç.

## **Backend web developer**

Detag AL [ 15/06/2021 - 15/10/2021 ]

City: Tirane

## Country: Albania

Roli im kryesor në këtë kompani ishte zhvillimi i anës së backend të faqeve të ndryshme që i duheshin kompanisë. Në varësi të detyrës, mund të ketë pasur raste që kam ndihmuar në frontend ose në rolet midis frontend dhe backend.

#### Social Media Manager

**TASE Groupe AL** [ 01/10/2019 - 01/06/2020 ]

City: Tirane Country: Albania

Roli im në këtë kompani ishte të mirëmbaja mediat sociale të kompanisë,te cilat ishin faqja e instagramit dhe ajo në facebook. Unë gjithashtu ndihmoj në hartimin e logove ose broshurave për evente të veçanta.

## **Programming Teacher**

Lincoln Center Albania [ 25/05/2019 - 16/10/2019 ]

City: Tirane Country: Albania

Roli im në këtë kompani ishte të mësoja fëmijë rreth moshës 10-12 vjeç. Unë isha përgjegjës t'u mësoja atyre logjikën themelore të programimit ndërsa e përzieja me lojëra. Aplikacioni kryesor me të cilin mësova ishte scratch dhe codeblock.

#### ICT network technician intern

**ENS- Easy Network Solution Albania** [ 24/06/2019 – 19/08/2019 ]

City: Tirane
Country: Albania

Roli që kisha në këtë kompani ishte të ndihmoja një senior technician në vendin e punës. Në internship mesova terma praktikë dhe teorikë të rrjetit, duke marr nje pamje te pare te punes. Perdora dhe punova me softuer si GNS3 dhe mësova të konfiguroj pajisjet mikrotik në vendin e punës si edhe ne vende remote.

### **EDUCATION AND TRAINING**

## **Bachelor of Compute Science**

University of New York Albania [ 15/10/2021 - Current ]

Address: "Kodra e Diellit", Tirana, Albania "Kodra e Diellit", Tirana, Albania, Tirane (Albania)

Website: https://unyt.edu.al/

# **Vue - The Complete Guide**

**Udemy** [ 20/06/2021 - 15/07/2021 ]

Website: https://www.udemy.com/course/vuejs-2-the-complete-guide/

## **Highschool Diploma in Computer Engineering Software**

Herrman Gmeiner HighSchool [ 01/09/2017 - 29/06/2021 ]

# The Complete React Native + Hooks Course

**Udemy** [ 10/07/2019 - 10/08/2019 ]

Website: https://www.udemy.com/course/the-complete-react-native-and-redux-course/

# The Modern React Bootcamp

*Udemy* [ 10/06/2019 - 10/07/2019 ]

Website: <a href="https://www.udemy.com/course/modern-react-bootcamp/">https://www.udemy.com/course/modern-react-bootcamp/</a>

#### The Modern Javascript Bootcamp Course

*Udemy* [ 07/05/2019 - 10/06/2019 ]

Website: https://www.udemy.com/course/javascript-beginners-complete-tutorial/

### The Advance Web Developer Bootcamp

*Udemy* [ 20/03/2019 – 01/05/2019 ]

Website: https://www.udemy.com/course/the-advanced-web-developer-bootcamp/

## The Web Developer Bootcamp

**Udemy** [ 10/01/2019 - 15/03/2019 ]

Website: https://www.udemy.com/course/the-web-developer-bootcamp/

## **LANGUAGE SKILLS**

Mother tongue(s): Albanian

#### Other language(s):

**English** 

LISTENING C1 READING C1 WRITING C1

SPOKEN PRODUCTION C1 SPOKEN INTERACTION C1

#### German

LISTENING B1 READING B1 WRITING B1

**SPOKEN PRODUCTION B1 SPOKEN INTERACTION B1** 

#### French

LISTENING A2 READING A2 WRITING A2

**SPOKEN PRODUCTION A2 SPOKEN INTERACTION A2** 

Levels: A1 and A2: Basic user; B1 and B2: Independent user; C1 and C2: Proficient user

#### **DIGITAL SKILLS**

Web Development: HTML 5, CSS, JavaScript / MERN Stack / React/Redux / React / React Native / React hooks / NodeJS and ExpressJs / C#/C++/C / NoSQL (Redis, MongoDB) / SQL/MYSQL

### **CONFERENCES AND SEMINARS**

## The youth camp Kosovo-Albania (2 Times)

[ Albania and Kosovo ]

Ishte një kamp rinor që bashkonte adoleshentë nga shqipëria dhe kosova për të marrë pjesë në aktivitete të përqendruara në IT dhe Menaxhim. Unë mora pjesë në kampin e parë dhe të dytë dhe fitova vendin e parë në trajnimin e IT.

# **PROJECTS**

## **Easy Transport Albania**

[01/04/2018 - 01/06/2018]

Ky projekt ishte pjesë e një konkursi sipërmarrësi në të cilin ne treguam idenë tonë për një aplikacion që mund të gjurmojë dhe të krijojë një skedul për autobusat publikë.

#### **Mental Health Now**

Një projekt në të cilin unë isha udhëheqësi i grupit, ne te cilin ekipi im dhe unë, në një periudhë prej 3 ditësh duhej të tregonim një zgjidhje inovative e cila mund të ndihmonte me Pandeminë COVID-19. Ne krijuam një model të aplikacioneve, i cili kishte qëllimin për të ndihmuar njerëzit të relaksoheshin dhe të ulnin nivelin e tyre të ankthit.

# **HONOURS AND AWARDS**

## **TOEFL IBT Test**

ETS(Educational Testing Service)

Nje test i cili tregon aftesit e mia ne anglisht. Piket qe morra ishin 100.

## **MANAGEMENT AND LEADERSHIP SKILLS**

# **System Management and Manager skills**

Në shkollën time të mesme, ne kishim një lëndë të veçantë për të mësuar se si të menaxhojmë një projekt dhe sistemin në IT. Për shkak të kësaj teme, unë jam marr me pojekte afatgjata dhe afatshkurtra dhe kam fituar aftësi menaxheriale dhe njerëzish përmes tyre.